【裁判字號】    98,簡上,1063
【裁判日期】    981217
【裁判案由】    家暴傷害
【裁判全文】
臺灣桃園地方法院刑事判決            98年度簡上字第1063號
上  訴  人
即  被  告  甲○○
上列上訴人即被告因家暴傷害案件，不服本院98年度壢簡字第22
52號，中華民國98年9 月30日第一審刑事簡易判決（聲請簡易判
決處刑案號：98年度偵字第13984 號），提起上訴，本院管轄第
二審合議庭判決如下：
    主      文
上訴駁回。
甲○○緩刑貳年，緩刑期內付保護管束。
    事實及理由
一、本案經本院合議庭審理結果，認原審簡易判決以上訴人即被
    告甲○○犯刑法第277 條第1 項之傷害罪，依家庭暴力防治
    法2 條第2 款規定，屬家庭暴力罪，爰判處被告拘役50日，
    並諭知易科罰金之折算標準為新臺幣1,000 元折算1 日，認
    事用法及量刑均無不當，應予維持，並引用原審簡易判決書
    記載之事實、證據及理由（如附件），且證據及理由部分並
    補充：犯罪事實業據上訴人即被告甲○○於本院審理中坦承
    不諱。
二、被告上訴意旨略以：伊已與告訴人和解，請求給予自新機會
    云云。
三、按量刑之輕重，係屬事實審法院得依職權自由裁量之事項，
    茍於量刑時，已依行為人之責任為基礎，並斟酌刑法第57條
    各款所列情狀，而未逾越法定範圍，又未濫用其職權，即不
    得遽指為違法。經核原審量刑已就判決時之具體情狀為整體
    觀察、綜合考量，並斟酌刑法第57條各款所列情狀，而未逾
    越法定刑度，更無偏執一端，致有明顯失出、失入或其他不
    當、違法之情形存在，自難認原審量刑有何輕重相差懸殊等
    失出或失入之違法或失當之處。綜上，原審採證認事用法俱
    無不當，量刑亦屬適當。被告上訴意旨，請求撤銷改判，從
    輕量刑云云，尚無理由，應予駁回。末查被告前未曾受有期
    徒刑以上刑之宣告，有臺灣高等法院被告前案紀錄表在卷可
    按，念其因一時失慮，致罹本罪，且於本院審理期間已與告
    訴人達成和解，並取得告訴人原諒，有和解書在卷可稽，其
    經此科刑之宣告，自當知所警惕，而無再犯之虞，本院綜核
    各情，認其所宣告之刑，以暫不執行為適當，爰併宣告緩刑
    2 年，併依家庭暴力防治法第38條第1 項之規定，諭知上訴
    人於緩刑期內付保護管束。
據上論斷，應依刑事訴訟法第455 條之1 第1 項、第3 項、第36
8 條、第373 條，刑法第74條第1 項第1 款，家庭暴力防治法第
38條第1 項，判決如主文。
本案經檢察官梁光宗到庭執行職務。
中    華    民    國    98    年    12    月    17    日
                  刑事第一庭    法  官  曾家貽
                                法  官  張瓊華
                                法  官  鄭吉雄
以上正本證明與原本無異。
不得上訴。
                                書記官  劉宗源
中    華    民    國    98    年    12    月    17    日


司法院資訊處製作；財團法人民間司法改革基金會備份。
